【裁判字號】    97,撤緩,58
【裁判日期】    971027
【裁判案由】    撤銷緩刑
【裁判全文】
臺灣雲林地方法院刑事裁定              97年度撤緩字第58號
聲  請  人  臺灣雲林地方法院檢察署檢察官
受  刑  人  甲○○
上列聲請人因受刑人妨害風化案件，聲請撤銷緩刑，本院裁定如
下：
    主  文
聲請駁回。
    理  由
一、聲請意旨略以：受刑人甲○○因犯妨害風化案件，經臺灣嘉
    義地方法院以97年度嘉簡字第923 號判處應執行有期徒刑4
    年，向公庫支付新臺幣（下同）4 萬元，緩刑2 年，於民國
    97年9 月15日確定在案。乃於緩刑期前即97年7 月25日更故
    意犯公共危險罪，經同院於97年8 月29日以97年度嘉交簡字
    第678 號判處有期徒刑3 月確定，足認原宣告之緩刑難收其
    預期效果，有執行刑罰之必要，該受刑人所為，已合於刑法
    第75條之1 第1 項第2 款規定，為得撤銷緩刑宣告之原因，
    爰依刑事訴訟法第476 條聲請裁定等語。
二、查受刑人甲○○因妨害風化案件，前經臺灣嘉義地方法院於
    97年9 月15日，以97年度嘉簡字第923 號判處應執行有期徒
    刑4 年，向公庫支付4 萬元，緩刑2 年確定；復於緩刑前即
    97年7 月25日故意犯公共危險罪，再經同院於97年8 月29日
    以97年度嘉交簡字第678 號判處有期徒刑3 月確定，有臺灣
    高等法院被告前案紀錄表及各該判決書、起訴書及聲請簡易
    判決處刑書附卷可稽。是受刑人於97年7 月25日之公共危險
    犯行，顯係在受該緩刑判決前。聲請人於聲請理由中雖認受
    刑人係在緩刑期前更故意犯詐欺罪，惟所爰引之刑法第75條
    之1 第1 項第2 款規定，乃係關於「緩刑期內」犯罪，本件
    顯無該款規定之適用，先予敘明。
三、又刑法第75條之1 規定：「受緩刑之宣告而有下列情形之一
    ，足認原宣告之緩刑難收其預期效果，而有執行刑罰之必要
    者，得撤銷其宣告：一、緩刑前因故意犯他罪，而在緩刑期
    內受得易科罰金之有期徒刑、拘役或罰金之宣告確定者。二
    、緩刑期內因故意犯他罪，而在緩刑期內受得易科罰金之有
    期徒刑、拘役或罰金之宣告確定者」。考其立法意旨略以：
    關於緩刑之撤銷，現行法第75條第1 項固已設有2 款應撤銷
    之原因；至得撤銷緩刑之原因，則僅於保安處分章內第93條
    第3 項與撤銷假釋合併加以規定，體例上不相連貫，實用上
    亦欠彈性，爰參酌德國及奧地利現行立法例增訂得撤銷緩刑
    之原因，其中現行關於緩刑前或緩刑期間故意犯他罪，而在
    緩刑期內受得易科罰金之有期徒刑之宣告者，列為應撤銷緩
    刑之事由，因認過於嚴苛，而排除第75條應撤銷緩刑之事由
    ，移列至得撤銷緩刑事由，俾使「法官依被告再犯情節，而
    裁量是否撤銷先前緩刑之宣告」；其次，如有前開事由，但
    判決宣告拘役、罰金時，可見行為人仍未見悔悟，有列為得
    撤銷緩刑之事由，以資彈性適用，爰於第1 項第1 款、第2
    款增訂之。且本條採用裁量撤銷主義，賦予法院撤銷與否之
    權限，特於第1 項規定實質要件為「足認原宣告之緩刑難收
    其預期效果，而有執行刑罰之必要」，供作審認之標準。亦
    即於上揭「得」撤銷緩刑之情形，法官應依職權本於合目的
    性之裁量，妥適審酌被告所犯前後數罪間，關於法益侵害之
    性質、再犯之原因、違反法規範之情節是否重大、被告主觀
    犯意所顯現之惡性及其反社會性等情，是否已使前案原為促
    使惡性輕微之被告或偶發犯、初犯改過自新而宣告之緩刑，
    已難收其預期之效果，而確有執行刑罰之必要，此與刑法第
    75條第1 項所定2 款要件有一具備，即毋庸再行審酌其他情
    狀，應逕予撤銷緩刑之情形不同。
四、本件受刑人於緩刑前因故意犯他罪，而在緩刑期內受得易科
    罰金之有期徒刑宣告確定，雖與刑法第75條之1 第1 項第1
    款規定要件相符。惟細究上開2 案判決之內容，受刑人犯受
    緩刑宣告之妨害風化罪時間係自96年9 月中旬起至10月底某
    日下午止，而犯公共危險罪之時間係97年7 月25日，受刑人
    為公共危險罪前，其所犯妨害風化罪尚未經法院判決。又2
    罪犯行時間相隔已近10月，其犯罪型態、犯罪情節亦完全不
    同。另臺灣嘉義地方法院97年度嘉簡字第923 號刑事簡易判
    決並未諭知於緩刑期內付保護管束，故該判決確定後並未執
    行任何緩刑期內保護管束事項，是本院已難審酌原緩刑宣告
    是否足收其預期效果，況聲請人對受刑人如何符何「足認原
    宣告緩刑難收預期效果，而有執行刑罰之必要」等實質要件
    ，亦未提出受刑人除上開判決之犯罪事實以外之其他證據證
    明，再參酌卷附臺灣高等法院被告前案紀錄表，受刑人於前
    案受緩刑宣告後，除上開於緩刑期前所犯，於緩刑期內並無
    其他受有罪判決宣告之紀錄；復參以上揭刑法第75條之1 立
    法意旨，受刑人於緩刑期前犯罪，與「足認其原宣告之緩刑
    難收其預期效果，而有執行刑罰之必要」，係屬二事，尚不
    能僅因受刑人於緩刑前因故意犯他罪，而在緩刑期內受得易
    科罰金之徒刑之宣告確定，即推認原緩刑宣告難收預期效果
    而有執行刑罰之必要。
五、綜上，本件不足以認定被告所受緩刑宣告難收其預期效果，
    而有非經入監執行無以懲戒或矯正之情形。從而，聲請人聲
    請撤銷緩刑，於法尚有未合，應予駁回。
六、依刑事訴訟法第220 條，裁定如主文。
中    華    民    國    97    年    10    月    27    日
                  刑事第二庭  法  官  陳美利
以上正本證明與原本無異。
如不服本裁定，應於裁定送達後5 日內向本院提出抗告狀（須附
繕本）。
                              書記官  張菀純
中    華    民    國    97    年    10    月    27    日


司法院資訊處製作；財團法人民間司法改革基金會備份。
